---
title: "Indicadores del índice de Calidad del Entorno"
subtitle: "Análisis espacial a nivel localidad"
author: "Diana Villasana Ocampo"
knit: (function(inputFile, encoding) {
       rmarkdown::render(inputFile, encoding = encoding, output_dir = "../Output/")
  })
output:
   html_document:
      code_folding: hide
      highlight: tango
      theme: flatly
      toc: true
      toc_depth: 3
      toc_float:
        collapsed: yes
---


```{=html}
<style type="text/css">
body {
text-align: justify;
font-style: normal;
font-family: "Montserrat";
font-size: 12px
}
h1.title {
  font-size: 40px;
  color: #000D3B;
}
h1 {
  color: #B6854D;
}
h2 {
  color: #172984;
}
h3 {
  color: #172984;
}
</style>
```

```{=html}
<style>
.nav>li>a {
    position: relative;
    display: block;
    padding: 10px 15px;
    color: #1C3BA4
}
.nav-pills>li.active>a, .nav-pills>li.active>a:hover, .nav-pills>li>a:focus {
    color: #ffffff;
    background-color: #09C2BC
}
</style>
```

```{=html}
<style>
.tile1-text {
    position: relative;
    display: block;
    padding: 10px 15px;
    color: #0A6A87;
    list-style: none;
}
.top1-tiles a:nth-of-type(1):hover, .top-tiles1 a:nth-of-type(1):focus{
    color: #ffffff;
    background: #0A6A87
}
</style>
```

```{=html}
<style>
.tile2-text {
    position: relative;
    display: block;
    padding: 10px 15px;
    color: #0A6CC8;
    list-style: none;
}
.top2-tiles a:nth-of-type(1):hover, .top2-tiles a:nth-of-type(1):focus{
    color: #ffffff;
    background: #0A6CC8
}
</style>
```

```{=html}
<style>
.math {
  font-size: 15px;
  color: #1e42ab;
}
</style>
```

```{r setup, include=FALSE}
knitr::opts_chunk$set(echo = TRUE, message = FALSE, warning = FALSE, cache = FALSE, eval = FALSE, 
                      cache.lazy = FALSE, class.source = "fold-show")
knitr::opts_knit$set(root.dir = here::here())
setwd(here::here())
```

```{r,echo=FALSE, eval=FALSE}
rm(list = ls())
```

```{r, echo = FALSE, results=FALSE, eval = TRUE}
# Paquetes que se usaron en el documento 
require(dplyr)          #A Grammar of Data Manipulation 
require(ggplot2)        # Generar gráficos ggplot y la geometría de un mapa
require(RColorBrewer)
require(ggspatial)
require(ggpubr)
require(knitr)
require(kableExtra)
require(openxlsx)
require(readxl)
require(rgdal)          #Para importar shapefiles. 
require(sp)             # Classes and Methos for Spatial Data
library(spdep)    # Índice de Moran 
require(spdplyr)        #Data manipulation verbs for the sptial classes
require(tidyverse) 
require(unikn)          # Paleta de colores
```

```{r, echo = FALSE, results=FALSE}
# Se descargan las fuentes de la google fonts
require(showtext)
library(extrafont)
# activar showtext
windowsFonts()
```


## Localidad 

### Base de datos

La base de datos del índice de calidad del entorno por localidades se encuentra disponible en la página oficial de [CONAPO](https://www.gob.mx/conapo/documentos/indice-de-calidad-del-entorno?idiom=es) o bien se puede consultar en la página de [Datos Abiertos](https://datos.gob.mx/) y se presenta en formato `.xlsx` [Consulta](http://www.conapo.gob.mx/work/models/CONAPO/Datos_Abiertos/DT/ICE_2020.zip).


```{r, class.source = "fold-show"}
data <- read_xlsx(paste0(here::here(), "/Bases/Indice de calidad del entorno a nivel localidad.xlsx"), sheet = "ICE_2020") %>%
          mutate(CVE_GEO = CVE_LOC) %>%
           as.data.frame() %>% 
            filter(ICE >= 0)
```

### Sahpefiles  

**Shapefile localidades (polígonos) 2020**

```{r}
shape_localidad <- readOGR(dsn ="D:/MGN/MGN 2020/MGN 2020/conjunto_de_datos", 
                            layer = "00l",
                             encoding = "UTF-8",
                              use_iconv = TRUE)

## Se filtra por AMBITO == "Urbana"
shape_localidad <- shape_localidad %>%
                    filter(AMBITO == "Urbana") %>%
                     rename("CVE_GEO" = "CVEGEO")
```

**Shapefile localidades (puntos) 2020**

```{r}
shape_localidad_p <- readOGR(dsn ="D:/MGN/MGN 2020/MGN 2020/conjunto_de_datos", 
                             layer = "00lpr",
                             encoding = "UTF-8",
                             use_iconv = TRUE)
```


#### SpatialPolygons   

Se fusionan los datos del `shape_localidad` con datos estadísticos del índice de calidad del entorno a nivel localidad (`ICE`), excluyendo las claves estatales, municipales y localidad (`CVE_LOC`) y asegurando que `G_ICE` se ordene de acuerdo a los grados de calidad del entorno, de igual manera los grados de marginación (`GM_2020`), equipamiento (`G_IE`) y accesibilidad (`GACC`). El resultado es `layer_municipios`, un objeto que contiene a los municipios junto con sus atributos actualizados, lo que facilita su análisis y visualización en mapas.

$$SpatialPolygons \Rightarrow SpatialPolygons + Datos$$

```{r}
layer_localicad <- spdplyr:::inner_join.Spatial(shape_localidad,
                                                data %>% dplyr::select(c(-CVE_LOC)) %>%
                                                               mutate(G_ICE = fct_relevel(.$G_ICE,"Muy alto", "Alto", "Medio", "Bajo", "Muy bajo"),
                                                                      GM_2020 = fct_relevel(.$GM_2020, "Muy alto", "Alto", "Medio", "Bajo", "Muy bajo"),
                                                                      G_IE = fct_relevel(.$G_IE, "Muy alto", "Alto", "Medio", "Bajo", "Muy bajo"),
                                                                      GACC = fct_relevel(.$GACC, "Muy alto (menos de 30 min)", "Alto (de 31 a 60 min)", "Medio (de 61 a 90 min)", "Bajo (de 91 a 120 min)", "Muy  bajo (más de 120 min)", "Sin localización en la red")),
                                                  by = "CVE_GEO")
```


```{r}
layer_localicad_p <- spdplyr:::inner_join.Spatial(shape_localidad_p,
                                                  data %>% dplyr::select(c(-CVE_LOC)) %>%
                                                               mutate(G_ICE = fct_relevel(.$G_ICE,"Muy alto", "Alto", "Medio", "Bajo", "Muy bajo"),
                                                                      GM_2020 = fct_relevel(.$GM_2020, "Muy alto", "Alto", "Medio", "Bajo", "Muy bajo"),
                                                                      G_IE = fct_relevel(.$G_IE, "Muy alto", "Alto", "Medio", "Bajo", "Muy bajo"),
                                                                     GACC = fct_relevel(.$GACC, "Muy alto (menos de 30 min)", "Alto (de 31 a 60 min)", "Medio (de 61 a 90 min)", "Bajo (de 91 a 120 min)", "Muy  bajo (más de 120 min)", "Sin localización en la red")),
                                                  by = "CVE_GEO")

table(layer_localicad@data$GACC)
table(layer_localicad_p@data$GACC)
```


